【裁判字號】    94,訴,2333
【裁判日期】    950427
【裁判案由】    毒品危害防制條例
【裁判全文】
臺灣桃園地方法院刑事判決              94年度訴字第2333號
公  訴  人  臺灣桃園地方法院檢察署檢察官
被      告  甲○○
                    （另案臺灣士林分監執行中）
上列被告因毒品危害防制條例案件，經檢察官提起公訴（94年度
毒偵字第5607號），及移送併案審理（臺灣基隆地方法院檢察署
95年度毒偵第281 號、臺灣士林地方法院檢察署95年度毒偵第50
4 號），本院判決如下：
    主  文
甲○○連續施用第一級毒品，處有期徒刑壹年，扣案含海洛因成
分殘留之注射針筒壹支、第一級毒品海洛因壹包淨重零點壹伍公
克（含包裝袋，毛重零點參伍公克），均沒收銷燬之。又連續施
用第二級毒品，處有期徒刑肆月。應執行有期徒刑壹年貳月，扣
案含海洛因成分殘留之注射針筒壹支、第一級毒品海洛因壹包淨
重零點壹伍公克（含包裝袋，毛重零點參伍公克），均沒收銷燬
之。
    事  實
一、甲○○前因違反毒品危害防制條例案件，經臺灣基隆地方法
    院裁定送觀察、勒戒，認無繼續施用毒品之傾向，於民國93
    年10月29日執行完畢釋放，由臺灣基隆地方法院檢察署檢察
    官於同年月28日，以93年度毒偵緝字第103 號為不起訴處分
    確定，詎仍不知戒絕，於前開觀察、勒戒執行完畢釋放後5
    年內，復基於概括之犯意，自94年9 月25日19時許起至95年
    2 月13日23時止，平均約2 天施用1 次，連續在臺北縣平溪
    鄉南山村4 鄰南山坪130 號住所、臺北縣新莊市○○路路旁
    其駕駛小客車內、臺北市北投區○○○路244 巷20號1 樓，
    以針筒注射方式，施用第一級毒品海洛因多次。另基於施用
    第二級毒品甲基安非他命概括犯意，先後於94年9 月9 日、
    同年10月2 日在其上址住所處，以不詳方式連續施用毒品甲
    基安非他命各1 次。嗣於： (1)94年9 月11日21時40分許，
    在臺北縣新莊市○○路124 號8 樓為警查獲。 (2)94年10月
    4 日凌晨2 時許，在國道三號公路北向72公里處為警盤檢查
    獲，並扣得其所有供施用海洛因所用之器具（但非專供）含
    海洛因成分殘留之注射針筒1 支（海洛因與針筒無法析離）
    。 (3)95年2 月14日9 時22分許，在臺北市北投區○○○路
    244 巷20號1 樓為警查獲，並扣得第一級毒品海洛因1 包淨
    重0.15公克（毛重0.35公克，包裝袋與海洛因無法析離）。
二、案經內政部警政署國道公路警察局第六警察隊報告臺灣桃園
    地方法院檢察署檢察官偵查起訴及臺灣基隆地方法院檢察署
    檢察官、臺灣士林地方法院檢察署檢察官移送併案審理。
    理  由
一、訊據被告甲○○固坦承於上揭時、地，連續施用毒品海洛因
    之事實，惟矢口否認有何施用甲基安非他命犯行，辯稱：伊
    係將海洛因摻甲基安非他命，以針筒注射方式一起施用云云
    。惟查：
(一)被告先後3 次於上揭時地為警查獲，且採尿送台灣尖端先進
    生技醫藥股份有限公司、台灣檢驗科技股份有限公司檢驗結
    果，尿液呈嗎啡陽性反應（施用毒品海洛因經水解後呈嗎啡
    反應），此有上開公司濫用藥物檢驗報告書3 張在卷可稽（
    見臺灣板橋地方法院檢察署94年毒偵第6705號卷第9 頁、臺
    灣桃園地方法院檢察署94年毒偵第5607號卷第45頁、本院卷
    第120 頁）。而警方於上揭一、 (2)所示時地，扣得被告所
    有供施用海洛因所用之器具（但非專供）注射針筒1 支，經
    送法務部調查局鑑定結果檢出有毒品海洛因成分殘留（針筒
    重2.14公克，海洛因與針筒無法析離），有該局95年2 月20
    日調科壹字第09522210940 號檢驗通知書存卷足佐（見本院
    卷第95頁）。另警方於上揭一、 (3)所示時地，扣得不明白
    粉1 包經警方以試劑檢驗結果呈海洛因反應（淨重0.15公克
    ，毛重0.35公克、包裝袋與海洛因無法析離），有台北市政
    府警察局北投分局查獲涉嫌毒品危害防制條例初步鑑驗報告
    單1 紙存卷可憑（見臺灣士林地方法院檢察署95年度毒偵字
    第504 號卷第27頁）。此外，並有台北縣政府警察局新莊分
    局毒品尿液對照表、國道公路警察局第六警察隊移送煙毒麻
    醉藥品人犯尿液檢體編號對照表、台北市政府警察局北投分
    局查獲煙毒麻藥案件送驗紀錄簿各1 份、及國道公路警察局
    第六警察隊搜索、扣押筆錄、扣押物品目錄表、台北市政府
    警察局北投分局搜索、扣押筆錄、扣押物品目錄表各1 份在
    卷可證（見臺灣板橋地方法院檢察署94年毒偵第6705號卷第
    8 頁、臺灣桃園地方法院檢察署94年毒偵第5607號卷第11至
    14頁、第17頁、臺灣士林地方法院檢察署95年度毒偵字第50
    4 號卷第33至36頁、本院卷第121 頁）。可見被告自白有上
    開施用毒品海洛因之犯行，核與事實相符，自堪採信。
(二)被告先後於94年9 月9 日、同年10月2 日在其上址住所處，
    以不詳方式連續施用毒品甲基安非他命各1 次之事實，除據
    被告於本院準備程序時坦認在卷外（見本院卷第89、90頁）
    。並有被告於上揭一、 (1)及一、 (2)所示時地為警查獲時
    所採尿液經送驗結果確呈安非他命類陽性反應，有台灣尖端
    先進生技醫藥股份有限公司、台灣檢驗科技股份有限公司之
    濫用藥物尿液檢驗報告1 紙在卷足參（見臺灣板橋地方法院
    檢察署94年毒偵第6705號卷第9 頁、臺灣桃園地方法院檢察
    署94年毒偵第5607號卷第45頁）。而人體施用毒品安非他命
    後約70% 於24小時內自尿中排出，約90% 於96小時內自尿中
    排出，因此尿液中可檢測出安非他命陽性反應，其最長之時
    間不會超過96小時，此有行政院衛生署藥物食品檢驗局（81
    ）藥檢壹字第001156號函在卷足按。另按以目前常用檢驗尿
    液中是否含有毒品反應之方法，有免疫學分析法和層析法兩
    類，尿液初步檢驗採免疫學分析法，由於該分析法對結構類
    似之成分，亦可能產生反應，故初步檢驗呈陽性反應者，需
    採用另一種不同分析原理之檢驗方法進行確認，經行政院衛
    生署認可之檢驗機構採用氣相層析質譜儀（GC/M S）分析法
    。以氣相層析質譜儀分析法進行確認者，均不致產生偽陽性
    反應，此有行政院衛生署管制藥品管理局92年6 月20日管檢
    字第0920004713號函可供參照。是以上開檢驗結果當足以認
    定為真實而堪予採信。被告於上述時、地經採尿送驗，其尿
    液中既有安非他命類陽性反應，足認被告確有施用毒品甲基
    安非他命之犯行，應可認定。
(三)被告雖嗣於本院審理時辯稱：伊係將海洛因摻甲基安非他命
    ，以針筒注射方式一起施用云云。惟查： (1)本院將被告於
    94年10月4 日凌晨2 時許，在國道三號公路北向72公里處為
    警查獲，所扣得其所有之注射針筒1 支，送請法務部調查局
    檢驗，僅檢出有海洛因成分殘留，已如前述，則果如被告所
    稱，其將海洛因摻甲基安非他命一起注射，則針筒應檢出甲
    基安非他命成分殘留，方符實情，則扣案針筒送驗既未檢出
    甲基安非他命成分，可知被告所稱與事實不符。 (2)被告於
    95 年2月14日9 時22分許，在臺北市北投區○○○路244 巷
    20 號1號為警查獲，採集尿液經送驗結果僅檢出嗎啡陽性反
    應，有台灣檢驗科技股份有限公司之濫用藥物尿液檢驗報告
    附卷可憑（見本院卷第120 頁），則果如被告所稱，其將海
    洛因摻甲基安非他命一起注射，則尿液中應檢出甲基安非他
    命成分殘留，然尿液送驗既未檢出甲基安非他命成分，可知
    被告所稱顯與事實不符。 (3)又毒品海洛因為中樞神經抑制
    劑，甲基安非他命則係中樞神經興奮劑，兩種毒品所產生之
    效果，明顯有別，被告何需同時施用該兩種毒品，未據被告
    提出合理之說明，是被告上開所辯，並無佐證可憑，即難遽
    信。
(四)復查被告已曾因施用毒品案件，經臺灣基隆地方法院裁定送
    觀察、勒戒，認無繼續施用毒品之傾向，於民國93年10月29
    日執行完畢釋放，由臺灣基隆地方法院檢察署檢察官於同年
    月28日，以93年度毒偵緝字第103 號為不起訴處分確定乙節
    ，有臺灣高等法院被告前案紀錄表、臺灣桃園地方法院檢察
    署刑案資料查註紀錄表各1 份附卷可按，被告於觀察勒戒執
    行完畢後5 年內，再犯毒品危害防制條例第10條之罪，可堪
    認定。綜述，本件事證已明，被告犯行洵堪認定。
二、按海洛因、甲基安非他命分別係毒品危害防制條例第2 條第
    2 項第1 、2 款所定之第一、二級毒品，被告予以施用。核
    被告所為，係犯毒品危害防制條例第10條第1 項施用第一級
    毒品罪、第10條第2 項施用第二級毒品罪。被告施用第一級
    毒品海洛因、第二級毒品甲基安非他命之持有第一級毒品海
    洛因、第二級毒品安非他命之低度行為，應為施用毒品之高
    度行為所吸收，均不另論罪。被告先後多次施用第一級毒品
    、及先後2 次施用第二級毒品之犯行，時間緊接，犯罪構成
    要件相同，顯係基於概括犯意反覆為之，各應依連續犯規定
    ，論以一罪，並均加重其刑。本案公訴人原僅起訴被告於94
    年10月4 日凌晨2 時許為警採尿前24小時及96小時前之施用
    第一、二級毒品犯行，惟其餘施用犯行，與已起訴部分，有
    連續犯之裁判上一罪關係，並經檢察官移請本院併辦，本院
    自應併予審判。又被告所犯上開二罪，犯意各別，罪名互異
    ，應分論併罰之。爰審酌被告犯罪之手段、曾因施用毒品，
    經送觀察、勒戒，仍不知戒絕，再次犯下本案，及其施用頻
    率，惟施用毒品犯行乃戕害自己身心健康，並未危害及他人
    ，暨犯後態度等一切情狀，分別量處如主文所示之刑，並定
    其應執行刑。扣案含海洛因成分殘留之注射針筒1 支（海洛
    因與針筒無法析離）、第一級毒品海洛因1 包淨重0.15公克
    （毛重0.35公克，包裝袋與海洛因無法析離），均係查獲之
    毒品，應依同條例第18條第1 項前段，諭知沒收銷燬之。
據上論斷，應依刑事訴訟法第299 條第1 項前段，毒品危害防制
條例第10條第1 項、第2 項、第18條第1 項前段，刑法第56條、
第11條前段、第51條第5 款，判決如主文。
本案經檢察官趙燕利到庭執行職務。
中    華    民    國    95    年    4     月    27    日
                  刑事第五庭審判長法  官  潘政宏
                                  法  官  張明儀
                                  法  官  邱滋杉
以上正本證明與原本無異。
如不服本判決，應於送達後10日內，向本院提出上訴狀（應附繕
本），上訴於臺灣高等法院。
                                  書記官  高文靜
中    華    民    國    95    年    4     月    27    日
附錄：本案論罪科刑法條全文
毒品危害防制條例第10條：
施用第一級毒品者，處6月以上5年以下有期徒刑。
施用第二級毒品者，處3年以下有期徒刑。


司法院資訊處製作；財團法人民間司法改革基金會備份。
